# 资产收购业务中，交割日资产入账价值如何确定

提问人：wykaikuoshiye 时间：2016-09-12 14:14:42
资产收购时，基准日为1-31，购买方实际接管日为3-1，交割日为9-1，3-8月购买方将资产暂估入账同时暂估相应折旧。9-1交割时3-8月暂估的折旧是否可以调整为与评估价值相对应的折旧

回答人：chenyiwei
也就是事实上是将购买日确定为 3 月？首先请注意这一判断有无充分依据。另外，是否构成企业合并？ 其次，为何到 9 月交割时才有评估值？该评估值的基准日是哪一天？能否合理模拟购买日（假设为 3 月）的公允价值？ 如果将购买日确定为 3 月是合理的，且被购买的资产构成“业务”，且该评估值的基准日就是 3 月（或者可以认为合理地模拟了 3 月份该资产的公允价值），则可以按评估值调整该资产的暂估入账价值和 3 ～ 8 月期间的折旧，视同在购买日按该评估值进行确认和计量。

提问人：wykaikuoshiye 时间：2016-09-13 15:49:09
怎么判断是不是构成企业合并呢 如果是合并的话应该也是吸收合并吧 ，购买方购买了被购买方的资产，为了满足特殊税务处理要求承接了一部分负债（被购买资产原所有企业因构建被购买资产产生的债务-工程款等）。购买的资产主要是旅游景区里的建筑物及观光车、索道等设备，购买这些资产能算的“构成业务”吗（构成“业务”是要满足购买的资产具有投入加工处理产出的能力或者只具有投入加工处理过程），显然如果股买的大部分是建筑物或者构筑物的话 是不是就不能算构成“业务”了呢

回答人：chenyiwei
如果收购的是景区内的交通设施，从事景区内交通服务的，则一般理解仍应构成“业务”。

提问人：wykaikuoshiye 时间：2016-09-14 09:22:32
收购方是国有企业 收购方收购资产需要得到国资委的批复，实际进行审计、评估工作之前购买方的购买行为已经得到当地国资委批复，当地国资委于 2016 年 6 月 20 日对以1-31为基准日出具的审计评估报告出具审核意见，那3-1应该能算是实际购买日吧。另外，购买的景区的构筑物建筑物也能算是构成“业务”吧？多谢版主解答

回答人：chenyiwei
1 、如果 3 月 1 日已经实际接管，且此后的损益均由购买方享有的，则可以以 3 月 1 日为购买日。 2 、一并购入的构筑物如与生产经营相关的，为交通运输服务的必备设施，则可以认为构成业务的一部分。